【裁判字號】    97,消債更,16
【裁判日期】    971120
【裁判案由】    更生事件
【裁判全文】
臺灣花蓮地方法院民事裁定            97年度消債更字第16號
聲  請  人  甲○○
                    號
代  理  人  林武順律師
上列當事人聲請消費者債務清理事件，本院裁定如下：
    主      文
聲請人自中華民國九十七年十一月二十日下午四時起開始更生程
序。
命司法事務官進行本件更生程序。
    理      由
一、按法院開始更生程序之裁定，應載明其年、月、日、時，並
    即時發生效力。次按法院裁定開始更生或清算程序後，得命
    司法事務官進行更生或清算程序，必要時得選任律師、會計
    師或其他適當之自然人或法人一人為監督人或管理人。消費
    者債務清理條例第45條第1項、第16條第1項分別定有明文。
二、本件債務人主張：其向大眾商業銀行股份有限公司、中國信
    託商業銀行股份有限公司、中華商業銀行股份有限公司、台
    北富邦商業銀行股份有限公司、台新銀行股份有限公司（下
    稱台新銀行）、英商標準渣打銀行股份有限公司（下稱英商
    標準渣打銀行）及萬泰商業銀行股份有限公司等多家金融機
    構申請信用卡、信用卡消費借款，致累積債務達新臺幣（下
    同）855,126元，有不能清償債務情事，後經依金融主管機
    關協調成立之中華民國銀行公會會員辦理消費金融案件無擔
    保債務協商機制與金融機構達成分期還款協議，同意自民國
    95年6月起，分80期，每月還款10,689元方式償債，至96年1
    1月時已繳交18期，嗣因其子李耀中自96年7月失業，無法再
    協助清償借款，而債務人擺路邊攤賺取收入，每月所得約15
    000元，扣除每月生活費約7千元，顯無法負擔上述每月還款
    金額，雖於毀諾後個別與台新銀行及英商標準渣打銀行協商
    每期繳納3959元及781元，但已有不可歸責於己之事由，致
    使履行已成立之協商內容顯有困難，且其無擔保或無優先權
    之債務總額未逾1200萬元，復未經法院裁定開始清算程序或
    宣告破產，爰向本院聲請更生等語。
三、經查：債務人所主張之上開事實，業據提出財產及收入狀況
    說明書、債權人清冊、債務人清冊、協議書、財團法人金融
    聯合徵信中心當事人綜合信用報告、95、96年度綜合所得資
    料及全國財產稅總歸戶財產查詢清單、戶籍謄本等為證，核
    閱屬實。此外，本件又查無債務人有消費者債務清理條例第
    6條第3項、第8條或第46條各款所定駁回更生聲請之事由存
    在，則債務人聲請更生，應屬有據；並依上開規定命司法事
    務官進行本件更生程序，爰裁定如主文。
中    華    民    國    97    年    11    月    20    日
                        臺灣花蓮地方法院民事庭
                            法      官  劉柏駿
上正本證明與原本無異。
本件不得抗告。
本裁定已於97年11月20日下午4時公告。
中    華    民    國    97    年    11    月    20    日
                            法院書記官  蔡芬芳


司法院資訊處製作；財團法人民間司法改革基金會備份。
